【裁判字號】    95,易,558
【裁判日期】    950630
【裁判案由】    違反商標法
【裁判全文】
臺灣桃園地方法院刑事判決               95年度易字第558號
公  訴  人  臺灣桃園地方法院檢察署檢察官
被      告  甲○○
上列被告因違反商標法案件，經檢察官提起公訴（95年度偵字第
1827號），被告在準備程序中就被訴事實為有罪之陳述，經合議
庭裁定改行簡式審判後，本院判決如下：
    主  文
甲○○連續明知為未得商標權人同意，於同一商品，使用相同之
註冊商標之商品而販賣，累犯，處有期徒刑伍月，如易科罰金，
以參佰元折算壹日。扣案如附表一所示之各式仿冒香菸共參萬陸
仟陸佰參拾包、估價單肆本、帳本貳本，均沒收。
    事  實
一、甲○○前曾因違反懲治走私條例等案件，經臺灣板橋地方法
    院以九十一年度訴字第一五七四號判決判處有期徒刑一年，
    上訴後經臺灣高等法院以九十二年度上訴字第二一八六號判
    決駁回上訴而確定，送監執行至民國九十四年一月三十一日
    縮刑期滿執行完畢（構成累犯），仍不知悔改。其明知如附
    件所示之「長壽及圖」、「ＭＩＬＤ  ＳＥＶＥＮ及圖」等
    商標圖樣，分係日商日本香煙產業股份有限公司、我國臺灣
    菸酒股份有限公司分別向經濟部中央標準局（現改制為為智
    慧財產局，以下均簡稱為智慧財產局）申請註冊，取得商標
    專用權之商標（商標圖樣、註冊號碼、專用效期、指定使用
    商品名稱及專用權公司名稱，均詳如附件），在相關菸酒市
    場上行銷多年，均屬相關大眾所共知之商標圖樣，未經各該
    商標權人之同意或授權，不得擅自使用，竟仍意圖營利，並
    基於販賣仿冒上開商標煙品之概括犯意，於九十四年十月間
    某日，在臺北市○○市○○路附近不詳地點，以總價新台幣
    （下同）三十五萬元之代價，向真實年籍不詳綽號「大象」
    之成年男子販入以仿冒上揭商標包裝之仿冒香菸、及部分走
    私未稅之真煙後（實際數量均不詳），藏放在其向友人借用
    ，位於桃園縣龜山鄉○○街一巷三十三弄十九號屋內，並即
    自九十四年十月間某日起至同年十一月二十九日止，連續在
    台北縣一帶，以三０一０—ＫＡ號或二Ｓ—一五０九號等自
    用小客車作為載具，將上揭煙品以每條香菸五十元至一百五
    十元不等之代價，隨機販售予不特定之檳榔攤客戶。嗣於九
    十四年十一月二十九日下午四時五十分許，經警持搜索票至
    上處廷美街一巷三十三弄十九號倉庫及上揭二部自用小客車
    車內搜索，共查扣如附表一所示之各式仿冒香菸共三萬六千
    六百三十包、附表二所示之各式未稅真煙七千四百九十包（
    查扣品牌、數量詳如附表一、二所示），甲○○所有供本案
    犯罪所用之估價單四本、帳本二本，非供犯罪所用之聯絡簿
    一本（不予沒收），而查獲上情。
二、案經臺灣菸酒股份有限公司、日商日本香菸產業股份有限公
    司在台代理商傑太日煙國際股份有限公司分別訴請台北市政
    府警察局萬華分局移送臺灣桃園地方法院檢察署檢察官偵查
    起訴。
    理  由
一、訊據被告甲○○坦承上開犯行不諱，核與證人即日商傑太日
    煙國際股份有限公司在台代表丙○○、臺灣菸酒股份有限公
    司職員乙○○分別於警詢中指訴扣案如附表一所示之香菸經
    鑑定結果，均係仿冒香菸等語相符（偵查卷第十一頁、第十
    七頁，丙○○二人之警詢筆錄，依刑事訴訟法第一百五十九
    條第二項規定，得採為證據）。又扣案如附表一所示之各式
    香煙經鑑定結果，或外觀印刷與正廠有異，或正廠無此產品
    ，或商品管理編號不同，或香煙口味不同，均係仿冒煙品，
    並有臺灣菸酒股份有限公司九十四年十二月二十六日台菸酒
    菸字第０九四００二六０五六號函、傑太日煙國際股份有限
    公司九十四年十二月六日ＪＴＺ○○○○○○○○○一號函
    各一份在卷可按（偵查卷第二十頁、第二十一頁）。此外，
    復有經濟部智慧財產局商標註冊證共四張，查獲現場及煙品
    照片九張附卷（偵查卷第二十七頁、第二十八頁、第三十頁
    、第三十三頁，第三十五頁至第三十九頁），附表一所示之
    各式仿冒香菸共三萬六千六百三十包，附表二所示之各式未
    稅真煙共七千四百九十包、估價單四本、帳本二本扣案可資
    佐證。綜上，足徵被告前開自白屬實，可以採信。本件事證
    明確，被告犯行洵堪認定，應依法論科。
二、核被告甲○○所為，係犯商標法第八十二條之販賣仿冒商品
    罪。被告先後多次販賣行為，時間緊接，方法相同，又係觸
    犯構成要件相同之罪名，顯係基於概括犯意，而反覆為之，
    為連續犯，應依刑法第五十六條規定以一罪論，並加重其刑
    。又被告前有如事實欄所示之科刑及執行情形，有其臺灣高
    等法院被告前案紀錄表一份附卷可稽，其於前案有期徒刑執
    行完畢後，五年內再犯本件有期徒刑以上刑之罪，為累犯，
    應依刑法第四十七條規定，遞加重其刑。爰審酌被告連續販
    賣仿冒香菸，不僅侵害相關商標專用權人之權利，且損及我
    國國際形象及正常之經濟發展，甚且仿冒香菸有別於一般仿
    冒皮件、鞋類等商品，而直接危害吸煙者之健康，且本件查
    獲之仿冒煙品數量甚多，一旦流入市面，危害不難想像，原
    不宜輕縱，姑念被告犯後尚知坦承犯行，態度良好等一切情
    狀，量處如主文所示之刑，並諭知易科罰金之折算標準，以
    示懲儆。扣案如附表一所示之各式仿冒香菸共三萬六千六百
    三十包均係仿冒煙品，依商標法第八十三條規定沒收。扣案
    之估價單四本、帳本二本係被告所有，且係供其販賣上揭仿
    冒香菸所用之物，此經被告陳明在卷，依刑法第三十八條第
    一項第二款規定沒收。扣案之聯絡簿一本雖為被告所有，然
    與本案無關，不予沒收，扣案如附表二所示之各式香菸部分
    未經鑑定，部分經各該商標權人或其等在台授權代表鑑定結
    果，或係未稅真煙，或不能認定為偽煙，均不能認定係仿冒
    煙品，此有日商傑太日煙國際股份有限公司九十四年十二月
    六日ＪＴＺ○○○○○○○○○一號函、新加坡商帝國煙草
    股份有限公司臺灣分公司九十四年十二月十五日九十四年營
    字第一八三號函、瑞士商菲利普莫里斯股份有限公司臺灣分
    公司九十四年十二月二十一日來函、英商英美菸草商務股份
    有限公司臺灣分公司九十四年十二月二十一日函文各一份在
    卷可考（偵查卷第二十一頁至第二十五頁），亦不予沒收，
    併予敘明。
三、公訴意旨另以：被告甲○○於上揭時間、地點，向「大象」
    販入如附表二編號一至編號三所示之仿冒香菸後，予以販賣
    ，此部分所為亦涉有商標法第八十二條之販賣仿冒商品罪嫌
    。惟查，該部分煙品經鑑定結果，均係真煙，已如前述，被
    告此部分所為，自非販賣仿冒香菸可比，蒞庭實行公訴之檢
    察官並當庭減縮被告此部分犯罪事實，惟公訴人認被告此部
    分犯行，與前揭論罪科刑部分之事實間，有實質上一罪之關
    係，爰不另為無罪之諭知。
據上論斷，應依刑事訴訟法第二百七十三條之一第一項、第二百
九十九條第一項前段，商標法第八十二條、第八十三條，刑法第
十一條前段、第五十六條、第四十一條第一項前段、第四十七條
、第三十八條第一項第二款，罰金罰鍰提高標準條例第二條，判
決如主文。
本案經檢察官楊挺宏到庭執行職務。
中    華    民    國    95    年    6     月    30    日
                          刑事第八庭  法  官   陳彥宏
以上正本證明與原本無異。
如不服本判決，應於判決送達後十日內，向本院提出上訴狀。
                                      書記官   翁其良
中    華    民    國    95    年    6     月    30    日
附錄：
論罪科刑法條
商標法第八十二條
明知為前條商品而販賣、意圖販賣而陳列、輸出或輸入者，處一
年以下有期徒刑、拘役或科或併科新臺幣五萬元以下罰金。
      附表一（共36630包）
┌──┬────────┬──────────┬─────┐
│編號│仿冒香菸品名    │侵害商標            │查獲數量  │
├──┼────────┼──────────┼─────┤
│1   │長壽尊爵硬盒低淡│如附件編號一        │1790包    │
│    │菸              │                    │          │
├──┼────────┼──────────┼─────┤
│2   │黃長壽硬盒菸    │如附件編號二        │8410包    │
├──┼────────┼──────────┼─────┤
│3   │長壽白軟包淡菸  │如附件編號三        │20420包（ │
│    │                │                    │起訴書誤載│
│    │                │                    │為2500包）│
├──┼────────┼──────────┼─────┤
│4   │Mild Seven      │如附件編號四、編號五│1500包（起│
│    │Charcoal Filter │                    │訴書將4.、│
│    │                │                    │5.二項總數│
│    │                │                    │誤繕為5470│
│    │                │                    │包）      │
├──┼────────┼──────────┼─────┤
│5   │Mild Seven      │如附件編號四、編號五│4510包    │
│    │Lights          │                    │          │
└──┴────────┴──────────┴─────┘
      附表二（共7490包）
┌──┬────────┬──────────┬─────┬───┐
│編號│未稅香菸品名    │商標專用權人        │查獲數量  │備註  │
├──┼────────┼──────────┼─────┼───┤
│1   │Davidoff Classic│瑞士商大衛朵夫公司  │300包     │經鑑定│
│    │                │                    │          │為真品│
├──┼────────┼──────────┼─────┼───┤
│2   │Davidoff Lights │同上                │500包     │經鑑定│
│    │                │                    │          │為真品│
├──┼────────┼──────────┼─────┼───┤
│3   │藍星淡菸        │瑞士商菲利普莫里斯股│1520包    │檢驗不│
│    │                │份有限公司臺灣分公司│          │能認定│
│    │                │                    │          │為贗品│
├──┼────────┼──────────┼─────┼───┤
│4   │MI-ME（峰）     │日本香菸產業股份有限│200包     │經鑑定│
│    │                │公司                │          │為真品│
├──┼────────┼──────────┼─────┼───┤
│5   │Mild Seven      │同上                │960包     │經鑑定│
│    │Original        │                    │          │為真品│
├──┼────────┼──────────┼─────┼───┤
│6   │Cartier Lights  │英商英美菸草商務股份│230包     │經鑑定│
│    │                │有限公司臺灣分公司  │          │為真品│
├──┼────────┼──────────┼─────┼───┤
│7   │金臺灣香菸      │臺灣菸酒股份有限公司│300包     │未經鑑│
│    │                │                    │          │定    │
├──┼────────┼──────────┼─────┼───┤
│8   │Captain Black   │美商蘭有限公司      │180包     │未經鑑│
│    │（白盒）        │                    │          │定    │
├──┼────────┼──────────┼─────┼───┤
│9   │Captain Black   │美商蘭有限公司      │260包     │未經鑑│
│    │Sweet （金盒）  │                    │          │定    │
├──┼────────┼──────────┼─────┼───┤
│10  │Marlboro        │瑞士商菲利普莫里斯產│380包     │檢驗不│
│    │                │品公司              │          │能認定│
│    │                │                    │          │為贗品│
├──┼────────┼──────────┼─────┼───┤
│11  │Black-Devil     │荷蘭商胡品克與布羅門│200包     │未經鑑│
│    │                │煙草公司            │          │定    │
├──┼────────┼──────────┼─────┼───┤
│12  │Pink-Elephant   │荷蘭商胡品克與布羅門│1560包    │未經鑑│
│    │                │煙草公司            │          │定    │
├──┼────────┼──────────┼─────┼───┤
│13  │Ark-Royal Sweet │荷蘭 喬漢斯尼波爾   │900包     │未經鑑│
│    │                │                    │          │定    │
└──┴────────┴──────────┴─────┴───┘


司法院資訊處製作；財團法人民間司法改革基金會備份。
